臺灣新北地方法院三重簡易庭小額民事判決
111年度重小字第811號
原      告  台北富邦商業銀行股份有限公司

法定代理人  程耀輝  
訴訟代理人  孫東丞  
被      告  謝玉燕  
上列當事人間請求清償借款等事件，本院於民國111年5月5日言
詞辯論終結，判決如下：
　　主　    文
一、被告應給付原告新臺幣（下同）17,999元，及其中16,840元
    自民國95年12月21日起至110年7月19日止，按年息19.8％計
    算之利息，並自110年7月20日起至清償日止，按年息16％計
    算之利息，暨違約金1元。
二、被告應給付原告31,201元，及自96年5月4日起至96年6月3日
    止，按年息18.25％計算之利息，另自96年6月4日起至104年8
    月31日止，按年息20％計算之利息，並自104年9月1日起至清
    償日止，按年息15％計算之利息。
三、原告其餘之訴駁回
四、訴訟費用1,000元由被告負擔。
五、本判決原告勝訴部分得假執行。
    事實及理由
壹、程序部分
    本件被告經合法通知，均未於言詞辯論期日到場，核無民事
    訴訟法第386條所列各款情形，爰依原告之聲請，由其一造
    辯論而為判決。
貳、實體部分
一、原告主張：
  ㈠緣被告曾於民國92年7月17日與原告簽訂「萬利週轉金」申請
    書，得自原告核准日起，於原告所核准之一定額度內透支動
    用陸續借款，並約定貸款利率：按每日日終動支餘額，依月
    息1.65％即年息19.8％計算，借款人應於每月21日計付上月21
    日起至當月20日止之利息，並應按月攤還本息。如有任何一
    期本金或利息未如期攤還，其債務即視為全部到期，借款人
    喪失期限之利益，遲延履行給付本金或利息時，除仍按上開
    利率計息外，其逾期在六個以內償還者，按上開利率10％，
    逾期六個月以上者，其超過六個月部份按上開利率20％加付
    違約金。詎料被告僅攤還本息至95年12月20日止，其後即未
    依約清償，依約其債務業已喪失期限利益，應視同全部到期
    ，現被告尚積欠原告17,999元及其利息、違約金。
  ㈡於94年5月18日與原告訂定「富邦發現金卡申請書暨約定書」
    ，並持用原告所發行之「富邦發現金卡」（卡號：000-0-00
    00000-0）。依「富邦發現金卡申請書暨約定書」第三條之
    約定自核准日起為期一年，期滿30日前，如立約人不為反對
    續約之意思表示並經原告審核同意者，得以同一內容繼續延
    長一年，不另換約，其後每年屆滿時亦同，借款額度以核准
    額度8萬元內循環使用，自借款日起以35日為還款周期，每
    期應繳金額係借款餘額3％加計未缴之動用手續費100元，其
    借款利率依約定書第二條之約定採固定利率按年息18.25％計
    算，按日計息，如有停止或延遲履行全部或一部分債務本金
    時，其債務即視為全部到期，借款人喪失期限利益，延滯期
    間利率按年息20％計算。查被告僅繳款至96年5月3日止，依
    現金卡約定書之約定，其債務應視同全部到期。計尚欠原告
    本金31,201元及其利息、遲延利息未清償。為此，爰依消費
    借貸關係提起本件訴訟，請求被告清償。
  ㈢聲明：
　 ⒈被告應給付原告17,999元，及其中16,840元自95年12月21日
     起至110年7月19日止，按年息19.8％計算之利息，並自110
     年7月20日起至清償日止，按年息16％計算之利息，暨自96
     年1月22日起至清償日止，逾期在六個月以內者，按上開利
     率10％；逾期超過六個月者，按上開利率20％計算之違約金
     。
　 ⒉被告應給付原告31,201元，及自96年5月4日起至96年6月3日
     止，按年息18.25％計算之利息，另自96年6月4日起至104年
     8月31日止，按年息20％計算之利息，並自104年9月1日起至
     清償日止，按年息15％計算之利息。
二、本院之判斷：
　㈠原告主張之前揭事實，業據其提出經濟部函文、公司變更登
    記表、萬利週轉金申請書暨約定條款、各類存款歷史對帳單
    、現金卡申請書暨約定書、客戶放款交易明細表等件為憑（
    本院卷第11至27頁）。而被告對於原告主張之事實，未於言
    詞辯論期日到場，亦未提出任何書狀或證據資料爭執，以供
    本院審酌，本院綜合上開事證，依調查證據之結果，認原告
    主張之事實為可採信。
　㈡按稱消費借貸者，謂當事人一方移轉金錢或其他代替物之所
    有權於他方，而約定他方以種類品質、數量相同之物返還之
    契約。借用人應於約定期限內，返還與借用物種類、品質、
    數量相同之物。遲延之債務，以支付金錢為標的者，債權人
    得請求依法定利率計算之遲延利息，但約定利率較高者，仍
    從其約定利率。民法第474條第1項、第478條前段、第233條
    第1項分別定有明文。本件被告前向原告借款，尚積欠上述
    金額未清償，從而，原告依據上開規定之消費借貸之法律關
    係，請求被告給付如主文第1、2項所示之金額、利息，自屬
    有據。
　㈢惟按約定之違約金過高者，法院得減至相當之數額，民法第2
    52 條所明定。且按當事人約定契約不履行之違約金過高者
    ，法院固得依民法第252 條以職權減至相當之數額，惟是否
    相當仍須依一般客觀事實、社會經濟狀況及當事人所受損害
    情形，以為酌定標準，而債務已為一部履行者，亦得比照債
    權人所受利益減少其數額，為最高法院49年台上字第807 號
    裁判闡釋甚明。審諸被告未清償債務，對原告而言僅受有利
    息之損失，則原告聲明第1項請求違約金顯屬偏高，應酌減
    為1元，始屬適當。
三、綜上所述，原告依民法消費借貸之法律關係，請求被告應給
    付如主文第1、2項所示，為有理由，應予准許；逾此範圍之
    請求，即屬無據，應予駁回。
四、本件係法院依小額程序為被告敗訴之判決，爰依民事訴訟法
    第436條之20之規定，依職權宣告假執行。
五、訴訟費用負擔之依據：依民事訴訟法第436條之19、第79條
    規定，確定訴訟費用額為1,000元，由被告負擔。
中　　華　　民　　國　　111 　年　　5 　　月　　19　　日
　　　　　　　　　三重簡易庭  法  官  王凱俐
以上為正本係照原本作成。
對於本件判決如有不服，應於收受送達後20日內向本院提出上訴
書狀，上訴於本院合議庭，並按他造當事人之人數附具繕本。當
事人之上訴，非以判決違背法令為理由不得為之，上訴狀應記載
上訴理由，表明下列各款事項：
（一）原判決所違背之法令及其具體內容。
（二）依訴訟資料可認為原判決有違背法令之具體事實。
如未於上訴後20日內補提合法上訴理由書，法院得逕以裁定駁回
上訴。
中　　華　　民　　國　　111 　年　　5 　　月　　19　　日
                          　　書記官　李采錡